【裁判字號】    94,交訴,104
【裁判日期】    950103
【裁判案由】    公共危險
【裁判全文】
臺灣臺南地方法院刑事判決             94年度交訴字第104號
公  訴  人  臺灣臺南地方法院檢察署檢察官
被      告  丁○○
上列被告因公共危險案件，經檢察官提起公訴（93年度偵字第
11935號），本院判決如下：
    主  文
丁○○駕駛動力交通工具肇事，致人受傷而逃逸，累犯，處有期
徒刑拾月。
    事  實
一、丁○○考領有小型車普通駕照，其有麻藥、恐嚇、過失傷害
    之前科，復曾於民國88年間因重利案件，經法院判處有期徒
    刑4月確定，並於89年1月20日易科罰金執行完畢。其於93年
    7 月13日晚上8時55分許，駕駛其女友吳文蘋所有之牌照號
    碼7073─JF號自用小客車，沿臺南市○○街597巷，由北向
    南行駛，途經南康橋時，因打瞌睡而逆向駛入對向車道（即
    由南向北之車道），不慎先撞及甲○○停放於路旁之牌照號
    碼D3-7676號自用小客車（車頭朝北，車尾朝南），致D3-76
    76號自用小客車之左前側被撞凹、車門無法開啟，丁○○未
    停車再撞及沿臺南市○○街597巷自南向北由乙○○所駕駛
    之牌照號碼H73-759號重型機車，致乙○○機車車倒地，乙○○之右手指及左腳趾因此受有擦傷（過失傷害部分經乙○○於檢察官偵查中撤回告訴，經檢察官另為不起訴處分）。
    詎丁○○明知其駕車肇事致人受傷，竟為逃避責任而另行起
    意，未即採取救護或其他必要措施，旋即駕車逃逸，嗣經路
    人記下丁○○所駕駛自用小客車之車牌號碼，報警而循線查
    獲。
二、案經臺南市警察局第五分局報請臺灣臺南地方法院檢察署檢
    察官偵查起訴。
    理  由
一、訊據被告丁○○固不否認有於上開時、地，駕駛7073─JF號
    自用小客車，行經南康橋時，因打瞌睡而逆向駛入對向車道
    （即由南向北之車道），不慎撞及甲○○停放於路旁之D3-7
    676號自用小客車，惟矢口否認其知道撞及乙○○之機車，
    辯稱其不知道撞到乙○○之機車，亦不知道乙○○受傷云云
    。
二、經查：
(1)、被告丁○○上開犯罪事實，有道路交通事故調查報告表（一
    ）、（二）、道路交通事故現場圖及乙○○之病歷資料影本
    各1份，復有現場照片12張，附卷可資佐證。
(2)、證人甲○○於本院94年12月20日審理時證稱：我下班要去開
    車才發現車子被撞凹，車門無法開啟，當時有很多人及警車
    在現場，現場另有一輛機車受損，到了警局有聽該機車騎士
    受有擦傷，該機車被撞後倒在其車旁不到10公尺處，我聽路
    人說有人撞了我的車並離開現場了等語。
(3)、證人乙○○於本院94年12月20日審理時經傳未到，惟其於檢
    察官偵查中證稱：我快要行駛到南康橋時，看到被告的車子
    從我對向駛來，有在蛇行，到橋中間就偏向我的車道，先撞
    到停放路旁的汽車後停止，被告後退再往前右轉起步，他的
    左前車頭撞到我的車頭。他的車子擦撞到我的機車，我人跳
    開，機車卡在他車下，他開不動，之後他又後退，才能駛離
    。我的機車沒有卡很進去，我車頭稍微有刮痕。我人沒有整
    個摔到地上，但我手握住機車手把倒在地上時受傷，另外腳
    是被煞車握把壓到受傷。我叫了被告二次要他停車，但他都
    沒停車，後來是有人去追他並記下車牌等語（以上見檢方93
    年度偵字第11935號第23頁至第25頁）。
(4)、證人陳怡碩（處理車禍之員警）於檢察官偵查中證稱：當天
    現場只有被害人乙○○，乙○○說對方跑掉了。從車號查到
    車主為丁○○的前女友，我們通知他前女友，後來是丁○○
    主動到警局說明等語（見檢方上開卷第40頁）。
(5)、核上開證人甲○○、乙○○、陳怡碩所為之證言均相吻合，
    並與上開道路交通事故調查報告表（一）、（二）、道路交
    通事故現場圖及乙○○之病歷資料及現場照片12張所呈現之
    事實相合，上開證人所言不虛，應可採信。
(6)、又被告於本院審理時供稱其駕車當時在打瞌睡，並供述其所
    駕駛之7073─JF號自用小客車肇事當時擦撞得亂七八糟，共
    修理了新臺幣3萬多元，包括角燈、葉子板等多處等語，參
    以甲○○之自用小客車之左前側被撞凹、車門無法開啟等情
    ，則當被告駕車首先撞及甲○○之D3-7676號自用小客車時
    ，車輛之碰撞力道不小，其應已驚醒才知道要將車右轉以返
    回其原車道，有上開道路交通事故現場圖可稽，否則其豈能
    知要返回其原車道。又其因欲返回其原車道時再撞到乙○○
    之機車時既已是清醒之狀態，即不能諉為不知有撞到乙○○
    之機車。況其撞到乙○○之機車時，機車卡在其車下，其開
    不動而將車後退才駛離，當時乙○○因手握住機車手把倒在
    地上時受傷，腳則被機車之煞車握把壓到而受傷，乙○○叫
    了被告二次要被告停車，但被告都沒停車，已據乙○○證述
    如前，則在此情況下，被告豈能謂其不知其有撞到乙○○之
    機車以及乙○○因此足、手受傷？其上開所辯不知道撞到乙○○之機車，亦不知道乙○○受傷云云，應係畏罪飾卸之詞
    自不足採。
(7)、綜上所述，事證明確，被告丁○○之犯行洵堪認定。
三、核被告丁○○所為，係犯刑法第185條之4之肇事逃逸罪。又
    被告曾於88年間因重利案件，經法院判處有期徒刑4月確定
    ，並於89年1月20日易科罰金執行完畢之事實，有臺灣臺南
    地方法院檢察署刑案資料查註紀錄表及臺灣高等法院被告前
    案紀錄表在卷可稽，其於執行完畢後，5年之內再犯本件有
    期徒刑以上之罪，為累犯，應依法加重其刑。審酌被告前曾
    有麻藥、恐嚇、過失傷害及重利之前科，其品行非佳，有上
    開臺灣臺南地方法院檢察署刑案資料查註紀錄表及臺灣高等
    法院被告前案紀錄表可稽，並審酌其生活狀況、智識程度為
    國中畢業、被告肇事後已與甲○○及乙○○成立民事和解，
    以及被告肇事逃逸猶飾詞狡卸，毫無悔意，檢察官求刑10月
    等一切情狀，爰量處如主文所示之刑，以示懲儆。
據上論斷，應依刑事訴訟法第299條第1項前段，刑法第185條之
4、第47條，判決如主文。
本案經檢察官丙○○到庭執行職務
中    華    民    國    95    年    1     月    3     日
               刑事第七庭審判長法  官  林英志
                               法  官  彭喜有
                               法  官  林勝利
以上正本證明與原本無異。
如不服本判決，應於判決送達後10日內，向本院提出上訴狀。
                               書記官  陳金堂
中    華    民    國    95    年    1     月    3     日
附錄本案論罪科刑法條全文：
中華民國刑法第185條之4
駕駛動力交通工具肇事，致人死傷而逃逸者，處6月以上5年以下
有期徒刑。


司法院資訊處製作；財團法人民間司法改革基金會備份。
